---
title: "Trabajo plantas extintas"
output: github_document
---

```{r setup, include=FALSE}
knitr::opts_chunk$set(echo = TRUE)
```


# Introducción

En este documento se hablará acerca de las plantas exintas según la [**IUCN**](https://www.iucnredlist.org/)


## Trabajando con los datos

Se comienza cargando los paquetes necesarios para trabajar

```{r}
library(tidyverse)
```

Con esto realizado, se leen los datos con los que se va a trabajar

```{r}
library(readr)
plants <- read_csv("https://raw.githubusercontent.com/rfordatascience/tidytuesday/master/data/2020/2020-08-18/plants.csv")
```

## Filtrando datos de plantas chilenas extintas

El trabajo corresponde a lo planteado en el siguiente [slide](https://derek-corcoran-barrios.github.io/CursoProgrPres/Clase2/Clase2InvestigacionReproducible.html#29). Utilizando los datos Chile, en donde las columnas de interés son; para país (*country*), especie (*binomial_name*) y categoría de la IUCN (*red_list_category*)

```{r}
Chile <- plants %>% 
  dplyr::filter(country == "Chile") %>% 
  dplyr::select(binomial_name, country, red_list_category)

Chile

```

## Resumen especies extintas por país en Sudamérica

```{r}
resumenpaises <- plants %>% 
  dplyr::filter(continent == "South America") %>% 
  group_by(country) %>%
  summarise(n_especies = n())
resumenpaises
```

